Ignacio Carrasco Muñoz Ingeniero Construccion



Ingeniero Civil, formado en España con las titulaciones de Ingeniero de Edificación y Arquitecto Técnico, por la Universidad Politécnica de Madrid (España).

Capacitado académica y profesionalmente para desarrollar distintos trabajos en el ámbito de la construcción, tanto en la ejecución de obras controlando el avance, gestión de recursos, producciones y valorizaciones mensuales, elaboración de informes, cronogramas y nuevos expedientes. Así como trabajo en oficina en nuevos proyectos, diseños y mediciones de arquitectura, estructuras e instalaciones, costos y presupuesto final.

Persona metódica y organizada, con buenas aptitudes e iniciativa para el trabajo en equipo y solución de problemas de manera óptima.

Asumo cada nuevo reto como una ocasión perfecta donde aportar mis conocimientos y experiencia; así como una oportunidad perfecta de aprendizaje profesional y enriquecimiento personal.

Experiencia profesional

Consorcio Huancavelica (Perú) Consorcio formado por Vimac – Hijos de Terrats

Mayo 2015 - Febrero 2016

Jefe de Obra

- Jefe de Obra en la Infraestructura Educativa José María Arguedas.
- Gestión económica mensual de la obra: valorizaciones, producciones y proyecciones.
- Coordinación de tiempos y trabajos para avance de obra adecuado a los recursos existentes.
- Gestión con la Supervisión del Ministerio de acuerdo al Reglamento de Contrataciones del Estado.
- Valor de obra ejecutada: 13,300,000 nuevos soles (4,000,000 us\$).
- Tipo de obra: Demolición y Construcción del Colegio José María Arguedas, obra del Ministerio de Educación (MINEDU), formado por 6 Pabellones Educativos, 1 Pabellón de Cafetería, Polideportivo y Áreas exteriores, en un terreno de 12,850m2 y con 6,750m2 de área nueva a construir.

Id12°77° (Perú) Estudio de Arquitectura y Construcción

Junio 2014 - Mayo 2015

Jefe de Obras y Estudio de Proyectos

- Supervisión de obras, Control de ejecución y económico de las obras y proyectos.
- Coordinación de tiempos y trabajos para avance de obra.
- Presupuestos, mediciones y cronogramas de Nuevos Proyectos.
- Contacto directo con los clientes y adecuación de cambios en los proyectos en curso.
- Valor de obras ejecutadas: 6,300,000 nuevos soles (2,100,000 us\$).
- Tipos de obra: construcción obra nueva y remodelación para retail (restaurantes / cafeterías); obras en malls, y oficinas.

Tres60° (Perú) Estudio de Arquitectura y Construcción

Mayo 2013 - Diciembre 2014

Jefe de Obras y Estudio de Proyectos

- Supervisión de obras y Control de ejecución y económico de las obras.
- Presupuestos, valorizaciones, producciones, mediciones y cronogramas de obras en curso.
- Contacto con nuevos clientes para desarrollo y ejecución de nuevos proyectos.
- Estudios de Factibilidad de Proyectos Inmobiliarios.
- Valor de obras ejecutadas: 3,000,000 nuevos soles (1,400,000 us\$).
- Tipos de obra: obra nueva de vivienda (residencial y lujo), retail en malls y oficinas.

Grupo AD – Obras, Rehabilitación y Reformas (España)

Agosto 2011 - Marzo 2013

Ingeniero Edificación / Arquitecto Técnico

- Jefe de Obras en proyectos de remodelaciones; gestión económica y de ejecución de obra.
- Presupuestos, metrados y cronogramas de proyectos para nuevos clientes.
- Valor de obras ejecutadas: 660,000 Euros (750,000 us\$).
- Tipos de obra: remodelación de viviendas y oficinas, obras adecuación instalaciones en edificios antiguos.

Villas Turísticas de Andalucía S.A. (España)

Junio 2009 - Julio 2010

Ingeniero Edificación / Arquitecto Técnico

- Supervisión adjunta de obras de hoteles y asesoramiento técnico de proyectos para futura administración.
- Verificación de proyectos según exigencias de calidad.
- Adaptación de instalaciones a nueva normativa y eficiencia energética.
- Valor de obras en supervisión: 9,500,000 Euros (11,875,000 us\$). Tipos de obra: obra nueva y remodelación hoteles 4 estrellas lujo.

Hotelux S.L. (España)

Octubre 2008 - Julio 2010

Ingeniero Edificación / Arquitecto Técnico

- Supervisión de obras y ejecución de obras de hoteles.
- Estudios de factibilidad en nuevos proyectos de hoteles.
- Desarrollo del departamento técnico para mantenimiento de instalaciones.
- Adaptación y estudio de nuevas instalaciones a normativa y eficiencia energética.
- Valor de obras ejecutadas: 1,560,000 Euros (1,950,000 us\$). Tipos de obra: remodelación hoteles 4 lujo.

Practicante en distintas empresas (España)

Junio 2005 - Junio 2008

Practicante Ingeniero Edificación / Arquitecto Técnico

DRAGADOS S.A. – ayudante jefe de obra en construcción de edificio multifamiliar 250 viviendas.

KREIS S.L. – inspecciones técnicas a edificios, estudios de patologías, mediciones y presupuestos.

LARTEC S.L. – inspecciones técnicas a edificios, colaboración departamento de obras y estudio de proyectos.

Formación académica

2011 Ingeniero de Edificación

Universidad Camilo José Cela (Madrid, España)

2007 Arquitecto Técnico

Universidad Politécnica de Madrid (España)

Formación complementaria

Redacción de Planes de Autoprotección (emergencias y evacuación), España

Febrero 2010 – Colegio Oficial de Aparejadores, Arquitectos Técnicos e Ingenieros de Edificación de Madrid (España)

PRESTO - Mediciones, obras y presupuestos.

Marzo 2007 – Universidad Politécnica de Madrid (España)

Control técnico para el seguro de daños, Geotecnia, Cimentación y Estructuras. Julio

2004. Centro Científico-cultural Blas Cabrera. Lanzarote (España)

Otra Información

Permiso de conducción internacional A, A1, B

Disponibilidad geográfica

Programas informáticos: Microsoft Office y Project, AutoCAD, Presto (programa metrados y presupuestos).

Buenas aptitudes para aprendizaje y adaptacion a nuevos programas informáticos.